【裁判字號】    90,訴,4895
【裁判日期】    901127
【裁判案由】    清償借款
【裁判全文】
臺灣臺北地方法院民事判決  九十度訴字第四八九五號
    原      告  安泰商業銀行股份有限公司
    法定代理人  甲○○
    訴訟代理人  乙○○
                丁○○
    被      告  丙○○
右當事人間請求清償借款事件，本院判決如左：
    主      文
被告應給付原告新台幣柒拾伍萬玖仟柒佰壹拾捌元，其中新台幣參萬玖仟柒佰拾捌元
，自民國八十九年四月十五日起至清償日止，按年息百分之十點二二計算之利息，並
自八十九年五月十六日起至八十九年十一月十五日止，按上開利率百分之十，自八十
九年十一月十六日至清償日止，按上開利率百分之二十計付之違約；其中新台幣柒拾
貳萬元，自民國八十九年三月十五日起至清償日止，按年息百分之十點二二計算之利
息，並自民國八十九年四月十六日起至清償日止，按上開利率百分之十，自八十九年
十月十六日起至清償日止，按上開利率百分之二十計付之違約金。
訴訟費用由被告負擔。
本判決第一項，得假執行。
    事    實
甲、原告方面：
一、聲明：除假執行擔保金額外，如主文第一項所示。
二、陳述：本件訴訟案外債務人瑋得有限公司，邀同連帶保證人丙○○於民國八十七
    年十二月二十二日向原告約定最高限額新台幣（下同）三百萬元之借款，循環使
    用，約定利息為原告所訂基本放款利率加碼年息百分之一點七（目前合計為年息
    百分之十點二二），且如有未按期還款時，願未支付遲延利息、違約金，即本息
    遲延違約金自應償付日起逾期六個月以內部分，按本金金額照約定利率百分之十
    加付，逾期超過六個月部分，照上項標準加倍計付，立有墊付國內票款借據暨約
    定書為憑，該公司於八十八年七月二十七日、七月二十八日、七月三十日分別借
    得款，詎借款除獲償部分款項外，尚有本金三萬九千七百十八元、三十四萬元、
    三十八萬元未獲清償，原告已向貴院聲請對該公司核發支付命令，於得支付命令
    ，原告即向法院強制執行瑋得有限公司財產，為此另依連帶保證法律關係，對被
    告丙○○提起本訴，以保債權。
三、證據：提出墊付國內票款借據影本一紙、本院八十八年度促字第四九八四三號支
    付命令影本、確定證明書影本、本院民事執行處執行命令影本等件為證。
乙、被告方面：
一、聲明：認諾原告聲明。
二、陳述：伊有擔任連帶保證人無誤，對原告提出對瑋得有限公司債務之支付命令無
    異議。
    理      由
一、本件原告起訴主張：被告擔任案外人瑋得有限公司對原告循環借款債務之連帶保
    證人，因該公司未按期還款，經原告取得執行名義後對該公司執行，並另基於連
    帶保證法律關係，請求被告履行連帶保證責任，給付瑋得有限公司積欠原告之債
    務七十五萬九千七百十八元及遲延利息、違約金等語，並提出墊付國內票款借據
    影本一紙、本院八十八年度促字第四九八四三號支付命令影本、確定證明書影本
    、本院民事執行處執行命令影本等件為證。被告則對原告之上開請求為認諾。
二、按當事人於言詞辯論時為訴訟標的之捨棄或認諾者，應本於其捨棄或認為該當事
    人敗訴之判決，民事訴訟法第三百八十四條定有明文，本件被告於言詞辯論時就
    原告關於訴訟標的之請求為認諾（見本院九十年十一月六日言詞辯論筆錄），自
    應本於其認諾，而為被告敗訴之判決。
三、按本於被告認諾所為之判決，法院應依職權宣告假執行，民事訴訟法第三百八十
    九條第一項第一款定有明文，本件被告既為認諾，依上開規定，本院應依職權宣
    告假執行，爰併予宣告之。
四、結論：本件原告之訴為有理由，依民事訴訟法第七十八條、第三百八十九條第一
    項第一款，判決如主文。
中      華      民      國    九十      年    十一      月      二十七  日
                                            民事第三庭法      官  李維心
右為正本係照原本作成
如對本判決上訴，須於判決送達後廿日內向本院提出上訴狀
中      華      民      國    九十      年    十一      月      二十七  日
~B法院書記官  林梅珍


司法院資訊處製作；財團法人民間司法改革基金會備份。
